【裁判字號】    96,交上易,321
【裁判日期】    970630
【裁判案由】    過失傷害
【裁判全文】
臺灣高等法院刑事判決               96年度交上易字第321號
上  訴  人
即  被  告  乙○○
選任辯護人  張振興律師
            吳宜財律師
上列上訴人因過失傷害案件，不服臺灣板橋地方法院95年度交易
字第568號，中華民國96年6月29日第一審判決（聲請簡易判決處
刑案號：臺灣板橋地方法院檢察署95年度偵字第6408號），提起
上訴，本院判決如下：
    主  文
原判決關於乙○○部分撤銷。
乙○○因過失傷害人致重傷，處有期徒刑伍月，減為有期徒刑貳
月又拾伍日，如易科罰金，以銀元佰元（即新臺幣玖佰元）折
算壹日。
    事  實
一、乙○○於民國九十四年十月二十二日上午七時四十四分許，
    駕駛車號ＩＤＴ─八○六號重型機車，沿臺北縣樹林市○○
    路○段由鶯歌往樹林方向行駛，行經樹林市○○路○段二○
    三之一號前，適有同向路人吳國勳靠路邊行走在前，乙○○
    本應注意機車行駛時，駕駛人應注意車前狀況，隨時採取必
    要之安全措施，而依當時情形，並無不能注意之情事，竟疏
    未注意車前狀況，致其所駕機車滑倒，撞擊違規跨停在右側
    人行道上之張佳仁所有車號一三七○─ＤＺ號（業經告訴人
    撤回告訴）客貨車及因該客貨車阻擋而繞行慢車道上之行人
    吳國勳，乙○○、吳國勳因之倒地，吳國勳並受有枕骨骨折
    併軟組織水腫、左側額葉顳葉挫傷性顱內出血併硬腦膜下出
    血、右側額葉顳葉挫傷性顱內出血併硬腦膜下出血、嚴重腦
    水腫、多處擦傷等傷害，雖經送醫救治迄今因外傷性腦創傷
    合併腦水，目前意識呈現深度嗜睡，語言能力與肢體語言溝
    通能力均喪失，臨床診斷為「植物人」，其日後正常生活照
    顧必須全部仰賴他人，精神狀態顯然已達「心神喪失」之程
    度，無自理個人事務之能力，已達身體健康重大難治之程度
    。吳國勳並於九十五年八月十六日經臺灣板橋地方法院以九
    十五年度禁字第一九五號民事裁定為禁治產之宣告在案。
二、案經被害人吳國勳之配偶甲○○訴由臺北縣政府警察局樹林
    分局報告臺灣板橋地方法院檢察署檢察官偵查起訴。
    理  由
一、證據能力之認定：
    本件認定事實所引用之本件卷證所有證據（文書證據、物證
    ），檢察官、上訴人即被告乙○○及其辯護人於本院均未主
    張排除前開書證、物證之證據能力，且迄於本院言詞辯論終
    結前均未表示異議（本院卷二○頁背面、一○六至一○八頁
    ），本院經審酌前開書證、物證並非公務員違背法定程序所
    取得，亦無刑事訴訟法第一百五十九條之四顯有不可信之情
    況，故上揭卷證證據（文書證據、物證），應有證據能力。
二、訊據被告乙○○對於上揭時地發生車禍，且臺北縣樹林市○
    ○路○段二○三之一號前，車號一三七○─ＤＺ號客貨車旁
    掉落之假牙、方向燈均為其車禍後所掉落之事實固供承不諱
    ，惟矢口否認有過失傷害吳國勳之犯行，辯稱：伊騎機車撞
    到張佳仁停放路旁之客貨車輛後自己滑倒，人車倒地，撞到
    自己的鼻樑暈倒，過一會兒自己爬起來，伊並未撞到任何人
    ，醒來時現場亦無人在場，對吳國勳何以受傷一節毫無所悉
    云云。
三、經查：
  (一)證人即目擊路人丙○○於九十六年一月十七日原審結證稱：
    「九十四年十月二十二日上午，伊沒有看到車禍撞到的那一
    剎那，伊是看到車禍發生後的情形，因為伊家裡的對面就是
    山佳派出所，所以伊就走路去警察局報警，伊沒有看到是誰
    撞誰，但是伊看到機車倒下去，前輪附近有很多血，一個戴
    安全帽的男子抱著沒有戴安全帽的受傷男子坐在山佳診所的
    騎樓門口。戴安全帽的人沒有受傷，沒有戴安全帽的人頭部
    有流血，流很多血，伊不敢走近去看，現場有倒地的機車，
    伊沒有看到機車號碼，但是伊記得是一個類似舊式的野狼機
    車，輪子大大的，機車的後方有一個鐵架，當時沒有載東西
    。現場機車就像偵卷六十三頁上面照片所示，機車輪胎大大
    的。伊想伊有報警了，且伊看肇事者沒有逃離現場的意思，
    伊就沒有去記機車號碼。機車平行倒在白色廂型車《指張佳
    仁之客貨車》的旁邊。戴安全帽的人坐著，他的臉對著受傷
    的人的背部，並抱住他，受傷的人頭低低的，受傷的人頭有
    流血。伊當時看到他們二人抱住的地方，離倒地機車沒有多
    遠，就是在廂型車的前面一點點而已。戴安全帽的人是穿何
    種衣服，因伊是在對面，不是看的很清楚，戴安全帽的人是
    穿深暗色系、長袖的，但是伊只有看一眼而已，沒有很仔細
    看他穿什麼衣服。那部機車沒有腳踏墊，就是舊式的要跨坐
    的。安全帽的樣式是暗色的」等語（原審卷三○至三三頁）
    ；於九十七年五月二十八日本院審理時結證稱：「九十四年
    十月二十二日上午七時四十四分左右，伊走在馬路上要去坐
    火車，因看到車禍，伊才去報警，伊當時看到的是車禍已經
    發生了，一個戴安全帽的人坐在地上扶著一個人，被扶的那
    個人頭上流很多血，伊看到後就跑到警察局，地點是在山佳
    診所門口，伊看到的位置距離機車、受傷的人沒多遠，約一
    個馬路的寬度；他車子倒在旁邊，只是把人扶到騎樓。戴安
    全帽的人，安全帽是半罩式，顏色不記得，沒看到戴安全帽
    的人及被害人的臉。九十四年十一月一日在樹林分局訪談記
    錄表上記載『有戴安全帽，顏色我不知道』（偵卷三十四頁
    ）等內容，伊當時有這樣講沒錯，但顏色是暗色的，是黑色
    或藍色伊不確定。伊在原審有供稱說是暗色，伊無法確定，
    因安全帽顏色有黑色或藍色」等語（本院卷一○五、一○六
    頁）。證人丙○○前後供述情節大致相符，雖對該男子所戴
    安全帽顏色之供述容有歧異，然按告訴人、證人之陳述有部
    分前後不符，或相互間有所歧異時，究竟何者為可採，法院
    仍得本其自由心證予以斟酌，非謂一有不符或矛盾，即應認
    其全部均為不可採信；尤其關於行為動機、手段及結果等之
    細節方面，告訴人之指陳，難免故予誇大，證人之證言，有
    時亦有予渲染之可能；然其基本事實之陳述，若果與真實性
    無礙時，則仍非不得予以採信（最高法院七十四年台上字第
    一五九九號判例意旨）。查證人丙○○關於案發現場發生車
    禍，有一戴安全帽男子抱著傷者，且現場有機車倒地，及對
    倒地機車之式樣等節，前後指訴既屬一致，復與其他證據資
    料相符（詳後(二)所述），且本案事發迄原審及本院審理時已
    逾一年三月及二年以上，而人之記憶常因時間經過而模糊，
    尚難期證人就當下未即注意之短暫印象，為完整無誤之陳述
    ，稽之證人於本案案發後未久即至警局製作上揭談話筆錄，
    記憶自較其後之證述為清晰，自應以證人九十四年十一月一
    日在樹林分局訪談記錄表所證述不知安全帽顏色等情為可採
    。殊不得僅因證人就有關安全帽之顏色前後供證非一，遽認
    全盤不足採，進而為有利被告之認定。
  (二)證人即另一目擊路人吳美華於原審結證稱：「伊沒有看到車
    禍，伊看到二個人，一個人頭上有血，他本來是斜躺靠在一
    部車子的後方，一個人頭上戴像工地那種白色安全帽把他扶
    起來，伊騎機車回來經過，伊看到伊同學曹秋香在對面叫伊
    ，伊就進去伊家裡打一一○報案，伊報案完之後，走出來，
    伊看到頭戴白色安全帽的人扶著頭流血受傷的人往門牌號碼
    比較少的地方要走，他們二人原本是在二○三號到二○五號
    （指樹林市○○路○段）的地方，伊叫他們不要走，伊告訴
    他們伊已經打一一○了，救護車馬上就會來。但是他們二人
    還是站起來扶著走，伊就不管回家了，因為伊已經盡到責任
    了。伊看到的時候，他們是剛開始從二○三號往二○一號的
    地方走，伊後來就不管他們了。在庭之乙○○（當庭指認）
    即是當日伊看到二人中之一人，乙○○當日穿著就是法庭上
    的外套，裡面穿著橫條紋的襯衫。伊看到該二人的時候，他
    們二人離機車沒有多遠，就在機車旁邊而已。大約一、兩步
    路約五十公分到一公尺而已。機車像野狼一二五油箱的那樣
    ，類似偵卷六十二頁下方機車油箱在前面的機車。伊看到他
    們二人抱在一起，就是頭戴安全帽的人抱住比較瘦小沒有戴
    安全帽的人。他們二人離開的時候，伊是先看到他們二人扶
    著，後來一個人牽著機車，另外那個人頭低低著向前走，有
    點站不穩的感覺。伊所看到的安全帽就是如偵卷六十二頁所
    示之白色安全帽，且伊很確定乙○○就是當場戴安全帽之人
    ，就是當時二人中之一人」等語（原審卷三九一至三九六頁
    ）。徵諸證人吳美華與丙○○互不相識，而吳美華之證述內
    容，除與證人丙○○所證相合，且由二證人前後時間所供情
    節，已得窺諸事發全貌，尤其證人吳美華對被告當時所戴安
    全帽之顏色尚清楚證明為白色，此與被告供述及卷附照片所
    示完全相同（偵卷六二頁），亦證丙○○所證案發現場戴安
    全帽之男人確為被告無訛，自不得以證人丙○○證述之小異
    （安全帽之顏色）而駁其大同，遽認其證詞全不可採，是被
    告及其辯護人相關質疑，均難採酌。再就機車之外觀觀察，
    被告乙○○之機車係跨坐式、且油箱在前方之舊式機車，核
    與證人丙○○、吳美華所證內容相符。而肇事現場掉落之方
    向燈，經比對確為被告乙○○之機車所掉落；肇事現場拾獲
    之假牙，被告乙○○亦直承為其所有，均有現場及比對之照
    片在卷可按（偵卷五六至六九頁）。故被害人所受之傷害，
    肇因於被告乙○○駕駛之機車所撞及，堪可認定。
  (三)雖證人即救護車之醫護人員張裕昌、楊宏麟於原審證稱：「
    救護紀錄表上所載『樹林市○○路○段七四號』是勤務中心
    給的地點，到達現場來回搜尋後才在門牌較大的地方找到傷
    者，距離肇事現場（即三段二○三號）約二、三十公尺，傷
    者是躺在騎樓裡面，無明顯外傷，原本認為是路倒、酒醉」
    等語，並有臺北縣政府消防局救護紀錄表在卷（原審卷七九
    至八四、四四○至四四四、四二一頁）。辯護人為被告辯護
    謂：被害人係躺臥路邊之騎樓內、且無明顯外傷，甚難認係
    因遭被告乙○○之機車撞擊、車禍受傷云云。然查：
  1.證人即路人亦為被害人吳國勳之報社同事陳曹秋香於原審結
    證稱：「九十四年十月二十二日上午送完報紙約八點多，伊
    那時送報紙剛好回來，在樹林市○○路○段二○三之一號前
    ，看到被害人倒在地上有流血。後來被害人扶著一輛自用車
    爬起來，走路不穩，伊跟被害人說『你不要一直走，不然會
    跌倒』。伊當時有問被害人你要去哪裡，被害人回答說『伊
    要回家』；伊和被害人一起走，走到中山路三段一七五號前
    被害人又暈倒了，倒在地上；車號是一個五、六十歲的男士
    記下來交給伊的。伊當時有看到機車倒在大約二○三號前面
    那邊。伊也有看到一個機車騎士在那邊，伊看到他將倒下機
    車牽起來，並發動機車往前騎走。機車騎士臉有流血。大約
    是過了三、四分鐘，伊看到機車騎士牽機車並把機車騎走。
    那個五、六十歲的男子，看伊在顧伊老闆（指被害人），他
    說車號很重要要記下來，他並交給伊字條上面已經寫好車號
    了。伊有看到機車騎士倒在地上。伊過了馬路從雙號到單號
    那邊之後，機車騎士才爬起來」等語（原審卷三五頁至四八
    頁），證人即陳曹秋香之胞兄曹勝雄於原審結證稱：「伊不
    知道車禍的情形，是伊胞妹陳曹秋香告訴伊，伊後來有到車
    禍現場臺北縣樹林市○○路○段二○三號，到了現場沒有看
    到人和車，看到兩灘血，伊往門牌號碼少的方向走，在一百
    七十五號騎樓下才看到被害人，伊看到被害人躺在地上，他
    的鼻孔流血，嘴角也有流血。伊叫他都沒有反應，伊看到他
    沒有兩分鐘，救護車就來了，之後伊才打電話叫被害人的太
    太去樹林的仁愛醫院」等語（原審卷三九八至三九九頁），
    證人陳曹秋香並當庭繪製被告乙○○機車倒地位置、被害人
    倒地位置、同案被告張佳仁之客貨車、車頭朝山佳診所之休
    旅車之所在位置，依證人陳曹秋香所證述之情節及所繪之現
    場圖（原審卷四九、五○頁），再核以警員所拍攝之車禍現
    場照片（偵卷五三至五七頁），可知被告乙○○之機車倒在
    被告張佳仁客貨車左車頭前方，被害人係自車頭朝山佳診所
    之休旅車右後方爬起，此時被告乙○○、其所騎乘之機車及
    被害人，均在樹林市○○路○段二○三之一號車禍現場前方
    ，被害人並與陳曹秋香向前步行，至中山路三段一七五號前
    又暈倒。故被害人在救護車前來時，並非在被告乙○○肇事
    時之地點，即可理解。另證人陳曹秋香在臺北縣政府警察局
    樹林分局道路交通事故訪談紀錄表（偵卷三一頁）中及原審
    中所述，其取得被告所騎乘機車之車號，雖來源不一致，但
    其手中確握有之被告乙○○車牌號碼之字據並無二致。
  2.又被害人由救護車之救護人員送至臺北縣樹林市仁愛醫院時
    ，腦部斷層檢查發現蜘蛛網膜下腔出血及硬腦膜下出血，轉
    送財團法人長庚紀念醫院（以下稱長庚醫院），診斷之傷勢
    為左側額顳頂葉區大片硬腦膜下出血、左側額顳葉挫傷性出
    血、右側額葉硬腦膜下、腦水腫等傷害，依病患當時所受傷
    勢評估，其受傷原因可能為撞擊所致等情，分別有仁愛醫院
    九十六年三月二十六日仁字第九六○五九號函、長庚醫院九
    十六年三月二十一日（九六）長庚院法字第二四○號函及所
    附病歷及護理資料、診斷證明書在卷可按（原審卷四一四至
    四二一，九八至三八六頁）。
  3.綜上，雖救護車之救護人員張裕昌、楊宏麟於急救送上救護
    車時，被害人未見明顯外傷，但由仁愛醫院及長庚醫院之病
    歷資料即可得知，被害人所受之傷害多為硬腦膜下之傷勢，
    尚需經腦部斷層檢查，始可得知，且被害人受傷原因可能為
    撞擊所致，復經長庚醫院函復明確，實難僅因被害人身體無
    明顯外傷，而認非肇因於車禍，故被害人雖無明顯外傷，尚
    不足使本院對被告乙○○為有利之認定。
  (四)此外，復有被告車禍當天所穿著之外套照片七幀（原審卷四
    ○六至四一三頁）、道路交通事故調查報告表(一)(二)、臺北縣
    政府警察局樹林分局道路交通事故訪談紀錄表、車禍現場、
    車損、被告及被害人受傷照片四十幀，及長庚醫院診斷證明
    書二紙、財團法人振興復建醫學中心診斷證明書一紙附卷可
    稽（偵卷四七、四八、三一至三四、五三至六九、七一至七
    三、二七、二八、九三頁）。又被害人吳國勳嗣並經臺灣板
    橋地方法院宣告為禁治產人等情，亦有鑑定人亞東醫院和平
    醫院鄭懿之醫師之證述及出具之精神鑑定報告書、臺灣板橋
    地方法院九十五年度禁字第一九五號裁定存卷可按（影印卷
    外放）。
  (五)按駕駛人應注意車前狀況，並隨時取必要之安全措施，道路
    交通安全規則第九十四條第三項定有明文，此為被告應注意
    之事項，查此次車禍發生時，日間自然光線，路面為平坦柏
    油道路，有前開道路交通事故調查報告表各項記載足供參考
    ，且依其狀況，又非不能注意，竟疏不注意，以致肇事，導
    致被害人受有重傷，其就車禍之發生為有過失至明，其過失
    行為與被害人之受傷間有相當因果關係。又被告乙○○就本
    件車禍之發生確有過失乙節，經送臺灣省臺北縣區車輛行車
    事故鑑定委員會鑑定肇事責任，並送覆議，亦同此認定，有
    臺灣省車輛行車事故覆議鑑定委員會九十五年三月十六日北
    鑑字第九五○二○○○七九號函暨鑑定意見書在卷可參（偵
    卷四三、四四頁）。
  (六)綜上所述，被告所辯，不足採信，本件事證明確，被告犯行
    洵堪認定，應依法論罪科刑。至被告及其辯護人雖於本院聲
    請將本件扣案機車等物送請鑑定，以查明被告責任歸屬（本
    院卷二四、八九頁），然經本院函請國立交通大學鑑定，據
    覆：「本案因肇事車輛移離現場，依來函卷附跡證資料尚無
    法明確認定機車撞擊行人之情節，恕本校無法提供鑑定意見
    」；此有國立交通大學九十七年二月十三日交大管運字第○
    九七○○○二一四八號函在卷可按（本院卷三○頁）；另聲
    請再傳喚證人曹秋香、吳美華、證人蔡仁貴醫師，或以釐清
    現場情形，或以證明被害人吳國勳最初由救護車送至樹林仁
    愛醫院急診室時，其身上有無擦撞或其他外力撞擊所致紅腫
    、瘀血等傷害等情（本院卷二四、八九頁），然本件事證已
    明，此部分已無從為被告有利之證據，本院審認無再送其他
    單位鑑定或再予傳喚上揭證人調查之必要，併此敘明。
四、法律適用之比較說明及論罪理由：
  (一)按刑法第二百八十四條第一項後段過失重傷罪，其法定刑為
    「一年以下有期徒刑、拘役或五百元以下罰金」，罰金刑部
    分，依被告行為時之刑罰法律，即罰金罰鍰提高標準條例第
    一條前段、修正前刑法第三十三條第五款（規定罰金為一元
    以上），並依現行法規所定貨幣單位折算新臺幣條例第二條
    規定計、折算結果，前揭過失重傷罪罰金刑之法定刑得科銀
    元一元（即新臺幣三元）以上、銀元五千元（即新臺幣一萬
    五千元）以下罰金。惟依被告行為後修正增訂刑法施行法第
    一條之一：「中華民國九十四年一月七日刑法修正施行後，
    刑法分則編所定罰金之貨幣單位為新臺幣。九十四年一月七
    日刑法修正時，刑法分則編未修正之條文定有罰金者，自九
    十四年一月七日刑法修正施行後，就其所定數額提高為三十
    倍。但七十二年六月二十六日至九十四年一月七日新增或修
    正之條文，就其所定數額提高為三倍」，及刑法第三十三條
    第五款將罰金刑修正為：「新臺幣一千元以上，以百元計算
    之」等規定，上開過失重傷罪處罰條文之法定罰金刑最低額
    已提高為新臺幣一千元以上。經比較新舊法結果，認應適用
    較有利於被告之舊法即修正前刑法第三十三條第五款規定。
    據上，綜其全部比較結果，本件依「罪刑綜合比較原則」及
    「擇用整體性原則」，自應依刑法第二條第一項前段規定，
    一體適用有利於被告之修正前規定為論處。
  (二)被告行為時之刑法第四十一條第一項前段規定：「犯最重本
    刑為五年以下有期徒刑以下之刑之罪，而受六個月以下有期
    徒刑或拘役之宣告，因身體、教育、職業、家庭之關係或其
    他正當事由，執行顯有困難者，得以一元以上三元以下折算
    一日，易科罰金」。又被告行為時之易科罰金折算標準，修
    正前罰金罰鍰提高標準條例第二條前段（現已刪除）規定，
    就其原定數額提高為一百倍折算一日，則被告行為時之易科
    罰金折算標準，應以銀元三百元折算一日，經折算為新臺幣
    後，應以新臺幣九百元折算為一日。惟修正後刑法第四十一
    條第一項前段則規定：「犯最重本刑為五年以下有期徒刑以
    下之刑之罪，而受六個月以下有期徒刑或拘役之宣告者，得
    以新臺幣一千元、二千元或三千元折算一日，易科罰金」，
    比較修正前後之易科罰金折算標準，以修正前之規定較有利
    於被告，自應適用修正前刑法第四十一條第一項前段規定，
    定被告易科罰金之折算標準。
  (三)另按修正前刑法第十條第四項第六款，所謂其他於身體或健
    康，有重大不治或難治之傷害，係指傷害重大且不能治療或
    難以治療而言（有最高法院二十九年度上字第六八五號判例
    意旨參照）。刑法第十條第四項關於重傷害之規定，雖於九
    十四年二月二日修正公布，並自九十五年七月一日施行，然
    第六款並未修正，自毋庸比較新舊法，併予陳明。本案被害
    人因被告之過失行為致其目前終日臥床、有氣切，賴鼻胃管
    灌食，大小便失禁，穿著尿布、放尿管、四肢癱瘓並有攣縮
    ，臨床診斷為「植物人」，日常生活完全須他人照料之傷害
    ，經原審法院民事庭宣為禁治產人，有亞東紀念醫院精神鑑
    定報告、臺灣板橋地方法院九十五年度禁字第一九五號民事
    裁定在卷可參（影印卷外放），並有被害人吳國勳之診斷證
    明書正本及植物人殘障手冊影本在卷（本院卷一一二、一一
    三頁），依前開判例意旨，顯已符合刑法第十條第四項第六
    款重大傷害之規定。
  (四)核被告乙○○所為，係犯刑法第二百八十四條第一項後段之
    過失致重傷罪。本件原起訴罪名認被告係犯刑法第二百八十
    四條第一項過失傷害罪，嗣於原審審理程序時，經檢察官當
    庭更正起訴法條為刑法第二百八十四條第一項後段過失致重
    傷罪，且經原審法院當庭告知被告乙○○（原審卷四三八頁
    ），本院自得依法論處，附予敘明。
五、原判決撤銷及科刑理由：
  (一)原審據以對被告乙○○論罪科刑，固非無見。惟查：中華民
    國九十六年罪犯減刑條例經總統於九十六年七月四日公佈，
    依該條例第十六條規定，並自九十六年七月十六日生效，原
    審未及審酌適用，自有未洽。被告仍執前詞，否認犯罪提起
    上訴固無理由，然原判決關於被告乙○○部分既有上揭之可
    議，亦屬無可維持，自應由本院將該部分予以撤銷改判。
  (二)爰審酌被告未盡其遵守道路交通安全規則之注意義務，肇致
    被害人受傷，應予非難、其智識程度、所生危害，以及犯後
    飾詞卸責，迄今尚未賠償被害人之損害等一切情狀，量處有
    期徒刑五月，又被告所犯之罪，犯罪時間係在中華民國九十
    六年四月二十四日以前，而所犯之罪復合於中華民國九十六
    年罪犯減刑條例之減刑條件，爰依法減其宣告刑二分之一為
    有期徒刑二月又十五日，併諭知易科罰金折算標準，以資懲
    儆。
據上論斷，應依刑事訴訟法第三百六十九條第一項前段、第三百
六十四條、第二百九十九條第一項前段，刑法第二條第一項前段
、第二百八十四條第一項後段、（修正前）第四十一條第一項前
段，罰金罰鍰提高標準條例第一條前段、（修正前）罰金罰鍰提
高標準條例第二條，中華民國九十六年罪犯減刑條例第二條第一
項第三款、第七條、第九條，判決如主文。
本案經檢察官王壬貴到庭執行職務。
中    華    民    國    97    年    6     月    30    日
                刑事第十八庭審判長法  官   吳鴻章
                                  法  官   周政達
                                  法  官   段景榕
以上正本證明與原本無異。
不得上訴。
                                  書記官   陳靜姿
中    華    民    國    97    年    6     月    30    日
附錄：本案論罪科刑法條全文
中華民國刑法第284條
（過失傷害罪）
因過失傷害人者，處 6 月以下有期徒刑、拘役或 5 百元以下罰
金，致重傷者，處1年以下有期徒刑、拘役或5百元以下罰金。
從事業務之人，因業務上之過失傷害人者，處 1 年以下有期徒刑
、拘役或1 千元以下罰金，致重傷者，處 3 年以下有期徒刑、
拘役或2千元以下罰金。


司法院資訊處製作；財團法人民間司法改革基金會備份。
